Inventaris van het archief van Marie Anne Tellegen [levensjaren: 1893-1976], van haar ouders en van enkele anderen, over de jaren 1869-1976
Nationaal Archief, Den Haag
- Alida Johanna Jacoba Tellegen-Fock (1865-1941), 2.
  - Persoonlijk leven, 2.2
    - Ingekomen brieven van haar ouders Cornelis Fock en Marie Anne Fock-Uyttenhooven., 1875-1906; 56-66; 11 pakken
      - 1905-1906, 66
    - Ingekomen brieven van haar verloofde en latere echtgenoot Jan Willem Cornelis Tellegen., 1884-1918; 67-77; 11 pakken
      - 1884 september - 1885 april, 67
      - 1885 mei - augustus, 68
      - 1885 september - december, 69
      - 1886 januari - april, 70
      - 1886 mei - augustus, 71
      - 1886 september - december, 72
      - 1887 januari - april, 73
      - 1887 mei - augustus, 74
      - 1888-1897, 75
      - 1899 - 1903, 1905 - 1909, 76
      - 1910-1918, 77
    - Ingekomen gelukwensen bij haar verloving met J.W.C. Tellegen., 1885 en z.d.; 78; 1 omslag
    - Ingekomen brieven van haar schoonmoeder J.S.B.A. Tellegen-van Ittersum., 1885-1910; 79-83; 5 omslagen
      - 1885-1892, 79
      - 1893-1897, 80
      - 1898-1901, 81
      - 1902-1905, 82
      - 1906-1910, 83
    - Tekst van een gedicht door "C.V." over de bijeenkomst van een damesgezelschap te 's-Gravenhage waarbij voordrachten werden gehouden en toneelstukjes opgevoerd, "gedrukt bij J.W.C. T[ellegen] te D[eventer]", in tweevoud., 1887; 84; 2 stukken
      Blijkens de brief van haar verloofde J.W.C. Tellegen d.d. 23 maart 1887 in inv.nr. 73 was de dichteres Keetje Vissering, waarschijnlijk identiek met Cornelia Margaretha Vissering (1859-1942); zij maakten vermoedelijk beide deel uit van dit gezelschap.
    - Visiteboekje en adresboekje., 1916-1921 en z.d.; 85; 2 deeltjes
    - Verzamelde brochures met wenken voor energiebesparing in het huishouden en bezuiniging op de voeding gedurende de Eerste Wereldoorlog, gedrukt., 1917-1918 en z.d.; 86-88; 5 katernen
      - Martine Wittop Koning: Warmte bewaren, 1917, Op rantsoen, wenken voor de huisvrouw, 1917, en Hoe voeden wij ons thans 't best ?, 1918, 86; 3 katernen
      - D. Stavorinus: Hoe bezuinig ik op mijn gasverbruik ? z.d., 87
      - Dr. W. Lulofs: Hoe bezuinig ik op mijn electriciteitsverbruik ? z.d., 88
    - Paspoort, met menu van het diner bij haar 80e verjaardag en boekenleggers gemaakt door haar kleinkinderen., 1931, 1933-1939 en z.d.; 89; 1 omslag
    - Kasboek van huishoudelijke uitgaven., 1935-1941; 90; 1 deel
    - Lijst van boeken en archivalia, waarschijnlijk behorende tot haar nalatenschap., Z.d. (1941); 91; 1 stuk
  - Openbaar leven, 2.3
    - Stukken ontvangen als (ere)voorzitter c.q. (ere)lid van besturen en organisaties op de gebieden van onderwijs, liefdadigheid en sociale zorg in Amsterdam., 1905-1906, 1910-1911, 1914-1921, 1925, 1927-1929, 1940 en z.d.; 92; 1 omslag
    - Stukken ontvangen en opgemaakt als voorzitter c.q. bestuurslid van comité's tot organisatie van tentoonstellingen op verschillende gebieden., 1913-1920; 93-96; 2 omslagen, 2 stukken en 1 pak
      - Tentoonstelling "De Vrouw 1813-1913", met hoedenspeld, 1913, 93; 1 pak
      - "Poppententoonstelling" ten bate van de Amsterdamsche Vereeniging voor Zuigelingenzorg, 1915, 94
      - "Historische Tentoonstelling van de Ontwikkeling der Kleeding over de Twee Laatste Eeuwen" ten bate van de Vereeniging tot verbetering van het lot der Blinden in Nederland en Kolonien, 1919-1920, 95
      - "Tentoonstellingen en Bazars Hand-Arbeid Leger en Vloot", z.d. (ca. 1920), 96; 2 stukken
    - Stukken ontvangen als voorzitter van de Nederlandsche Vrouwenclub (N.V.C.)., 1922-1941 en z.d.; 97-98; 2 omslagen
      - Stukken betreffende de oprichting van de N.V.C. en de verwerving van een eigen gebouw in Amsterdam, met foto en verdere bijlagen, 1922-1925, 1930, 1941 en z.d., 97
      - Stukken betreffende een voorstel tot fusie van de N.V.C. met het Leesmuseum voor Vrouwen te Amsterdam, 1923 en z.d., 98
- Marie Anne Tellegen (1893-1976), 3.
  Marie Anne Tellegen [Voorzover niet anders vermeld zijn de biografische gegevens van M.A. Tellegen ontleend aan: Roos Vermeij, "De "vrouwendingen" van mej. mr. M.A. Tellegen", doctoraalscriptie aan de Rijksuniversiteit Leiden 1992.], dochter van J.W.C. Tellegen en A.J. Fock, werd geboren in Arnhem op 30 december 1893 en groeide op in een gezin van twee oudere broers en een oudere zuster; na haar werd nog een zusje geboren. Zowel van vaders als van moeders kant stamde zij uit een liberaal milieu. Na de middelbare school in Amsterdam studeerde zij rechten in Utrecht waar zij in 1920 promoveerde op stellingen [Zie inventarisnummers 202 - 203.]. Hoewel zij een actief lid was van de Utrechtse Vrouwelijke Studenten Vereeniging (U.V.S.V.) heeft zij nooit deel uitgemaakt van het bestuur van deze vereniging. In haar studietijd ontwikkelde zij een grote belangstelling voor literatuur en kunst, in het bijzonder toneel. Zo speelde zij de hoofdrol in "Elckerlyc" onder de regie van Eduard Verkade [Zie inventarisnummer 197.]. In die jaren had zij ook diverse vriendschappen in kunstzinnige kringen, zoals met de schrijvers Carry van Bruggen en met Frans Coenen, die van grote invloed waren op haar intellectuele vorming. Met Frans Coenen had zij vele jaren een verhouding.
  Na haar promotie vond Marie Anne een baan bij de griffie van de Provincie Utrecht, maar deze betrekking verruilde zij al na een jaar voor een functie bij de Utrechtse gemeentesecretarie; zij werd daar later hoofd van de afdeling Maatschappelijke Aangelegenheden en Statistiek en vervulde de post van plaatsvervangend gemeentesecretaris [Zie inv.nrs. 238 en 323.].
  Hoewel zij een zelfstandige loopbaan nastreefde en, mede daardoor, ongehuwd bleef was zij geen "geharde" feministe. In 1934 werd zij echter voorzitter van de Vereeniging voor Vrouwen met een Academische Opleiding (V.V.A.O.) [Zie inv.nr. 250.] en via deze functie was zij in de volgende jaren betrokken bij de opleving van de vrouwenbeweging. Toen er stemmen opgingen om, ter bestrijding van de grote werkloosheid, het buitenshuis werken van gehuwde vrouwen te beperken, raakte Marie Anne nauw betrokken bij het verzet tegen het z.g. wetsontwerp-Romme dat dit voornemen moest regelen [Zie inv.nr. 246.]. Mede door druk van de vrouwenbeweging kwam de bedoelde wet niet tot stand.
  Behalve haar strijd voor vrouwenrechten baarde de internationale ontwikkeling haar zorgen, vooral de opkomst van het nationaal-socialisme in Duitsland. Nadat de Duitsers Nederland hadden bezet en maatregelen begonnen te nemen die o.a. het lidmaatschap van joden van de V.V.A.O. onmogelijk maakten volgde op initiatief van Marie Anne de opheffing van deze vereniging omdat, zonder de joodse leden, de doelstelling van de organisatie niet meer kon worden bereikt.
  Toen in het voorjaar van 1942 in Utrecht een N.S.B.-burgemeester werd benoemd was dit voor haar aanleiding om ontslag uit gemeentelijke dienst te verzoeken. Daarna raakte zij langzamerhand betrokken bij het verzetswerk tegen de bezetter. Eerst als helper bij de onderduik van joden, vooral kinderen, en later als hoofdverspreidster voor de provincie Utrecht van het illegale blad Vrij Nederland. Zij gebruikte de schuilnamen "Dr. Max" of "Judith". Ook na de oorlog werd zij, met name door oud-verzetsvrienden, nog met deze namen aangesproken.
  In 1944 trad zij toe tot het in het jaar daarvoor opgerichte Nationaal Comité van Verzet (N.C.), dat onder andere een belangrijke rol speelde bij de organisatie van de Spoorwegstaking van september 1944 [Zie inv.nrs. 281 en 283 - 287.].
  Marie Anne behoorde in 1944 tot de oprichters van het Nederlands Vrouwen Comité (N.V.C.). Zij was tot 1956 ook de eerste voorzitter van deze overkoepelende vrouwenorganisatie. [Zie inv.nrs. 254 - 259.] Na de bevrijding had zij bemoeienis met de zuivering van het personeel van de Rijksuniversiteit Utrecht en van de Gemeente Utrecht [Zie inv.nr. 295.].
  Haar verzetsverleden en haar activiteiten in de vrouwenbeweging zullen beide van invloed zijn geweest op haar benoeming tot directeur van het Kabinet van de Koningin in oktober 1945. In deze vertrouwensfunctie als verbindingsschakel tussen het staatshoofd en de ministers heeft zij door haar krachtige persoonlijkheid grote indruk gemaakt. Haar verhouding met koningin Wilhelmina werd gekenmerkt door wederzijds respect, een contact tussen twee sterke karakters. Met koningin Juliana was de relatie hartelijker, ook nadat Marie Anne met pensioen was gegaan [Zie inv.nrs. 137 en 140.]. Ook met prinses Beatrix, aan wier staatkundige vorming zij had bijgedragen, was de omgang ontspannen; zij logeerde regelmatig op Drakestein en trad op als raadgever van de prinses en haar gezin [Zie inv.nr. 143.].
  Na haar pensionering in 1959 verhuisde Marie Anne van Den Haag naar een huis op het landgoed Weldam bij Goor. [Zie inv.nrs. 232 - 234.] Zij was sinds 1946 curator van de Rijksuniversiteit Utrecht maar verder had zij geen noemenswaardige nevenfuncties. Zij hield persoonlijk en schriftelijk contact met een uitgebreide kring van familie en vrienden; haar vriendin Jane de Iongh [Zie inv.nrs. 131 - 133] bezocht zij vaak in haar huis in Zuid-Frankrijk en in Groot-Brittannië logeerde zij bij haar vriendinnen, de hertogin-weduwe van Devonshire [Zie inv.nrs. 156 - 160] en mrs. Eny Strutt [Zie inv.nr. 148].
  Marie Anne Tellegen overleed op 23 april 1976 in Amsterdam.
  - Algemeen, 3.1
    - Correspondentie, 3.1.1
      - Ingekomen brieven, per afzender chronologisch geordend, met bijlagen., 1912-1976 en z.d.; 99-159; 43 omslagen en 18 pakken
        - Van Carry van Bruggen en van Adriaan Pit, met foto's van haar en haar kinderen en bijgevoegde brieven van Riek Treep (?), M.A. Jacobs, C. Hendriks-Delzenne, G.A. van Oorschot en A. Romein-Verschoor. 1912-1917, 1920, 1932, 1934, 1940-1941, 1951, 1955-1956, 1967 en z.d., 99; 1 pak
          Zie ook inv.nr. 214.
        - Van Frans Coenen, met tekst van een artikel over hem door dr. A. Pit, krantenartikelen, portretfoto's en -tekeningen van hem, knipsels over hem en bijgevoegde brieven van Agnes François, R.P. Verheyen en G.A. van Oorschot. 1914-1970 en z.d., 100-103
          - 1914 (?), 1916-1918, 100
          - 1919, 101
          - 1920, 102
          - 1928-1930, 1932-1934, 1936-1937, 1956, 1966, 1970 en z.d., 103
        - Van H.J. (Hans) Bölte, met 4 portretfoto's van hem, 1915-1918 en z.d., 104
        - Van L.E. (Loulette) Martin née Villeméjame Wanecq, met foto van haar en haar echtgenoot, 1915, 1918, 1920, 1930-1931, 1943, 1945-1947, 1950-1953 en z.d., 105
        - Van prof.dr. D.Th. (Dies) Enklaar en diens echtgenote jkvr. Agnes van Foreest, 1915-1920, 1939, 1941-1947, 1950-1951, 1958-1959, 106
        - Van jhr.dr. D.C. (David) Röell, met bijgevoegd levensbericht door jhr. F.J.E. van Lennep en bijbehorende ingekomen brieven van laatstgenoemde en van jhr.ir. H.A. Röell, 5 foto's en verdere bijlagen, 1916-1920, 1955, 1959-1964, 1966, 107
        - Van familieleden, met bijlagen. 1916-1974 en z.d., 108-112
          - Van haar broer Cornelis (Cees) Tellegen, diens vrouw M.E. (Lili) Tellegen-Stoop en hun kinderen Hannelie, Theo, Jan Willem en Ockje, met portret- en groepsfoto's van hem en zijn gezinsleden, 1916, 1939-1945, 1954-1956, 1958 en z.d., 108
          - Van haar zuster J.S.B.A. (Zus) Beumer-Tellegen, haar man J. (Joh) Beumer en hun kinderen Anneke, Fenna en Boet, met portretfoto's van haar en haar gezinsleden, 1926, 1936, 1941-1947 en z.d., 109
          - Van haar moeder, A.J.J. Tellegen-Fock, haar nicht A.M. (Annemarie) Tellegen-Hugenholtz, haar neef Frits Tellegen, haar achterneef B.D.H. (Bernhard) Tellegen en haar achternicht Reina Tellegen, 1932, 1940, 1943, 1945, 1947, 1954, 110
          - Van haar nicht Marie Anne (Jannie) Fock, haar neef Dirk Fock en diens echtgenote, 1943, 1947, 1950, 1952, 1959 en z.d., 111
          - Van haar verwant prof.dr. F.Ph.A. (Frans) Tellegen, hoogleraar Filosofie aan de Technische Hogeschool te Eindhoven, en van diens vrouw en dochter, met publicaties van zijn hand, foto's van hem en knipsels over hem, 1943, 1950, 1952-1953, 1955-1965, 1967-1974 en z.d., 112; 1 pak
        - Van Henriette (Jet) van Dam van Isselt, met foto's van haar en van haar met derden, 1918-1919, 1923, 1935, 1941-1943, 1951 en z.d., 113
        - Van Anna Charlotte (Lotte) Ruys en haar echtgenoot M.A.A.A. (Guus) Defresne, met foto's van haar, van haar met een derde, mogelijk haar zuster, groepsfoto van haar huwelijk met A. Defresne en een brief van haar zuster M.Ch.H. (Miek) Ruys, 1918-1919, 1941-1944, 1951, 1956, 1962, 1964, 1971 en z.d., 114
        - Brieven van haar, ingekomen bij R.A.H. (An) Maas, met bijlagen. 1919-1954, 115-119; 5 pakken
          Deze brieven zijn waarschijnlijk na het overlijden van de geadresseerde teruggegeven.
          - 1919-1925, 115
          - 1926-1930, 116
          - 1931-1932, 117
          - 1933-1936, 118
          - 1937-1954, 119
        - Brieven van Frans Coenen, ingekomen bij R.A.H. (An) Maas, 1920-1921, 1924-1935, 120
          Aangetroffen in inv.nrs. 115-119.
        - Van mr. G.A.E.B. (Guus) Meijer, diens echtgenote M. (Thiele) Meijer-Wierdsma en hun dochters H. (Han), later mevrouw Van Holk, en G.A. (Frieda), later mevrouw Westermann, met foto's van het huwelijk van laatstgenoemde en verdere bijlagen, 1923, 1929, 1934-1936, 1938-1941, 1945, 1947, 1949, 1951-1952, 1954-1955 en z.d., 121
          M.A. Tellegen was getuige bij het huwelijk van G.A. Meijer.
        - Van prof.jhr.dr. D.J. (David) van Lennep en diens echtgenote M.E. (Like) van Lennep-Bienfait, met bijlagen, 1933-1934, 1941, 1946, 1948-1953, 1956, 1959-1961, 1963-1969, 1972-1975 en z.d., 122
        - Van Fannina Halle, met bijbehorende ingekomen brieven van Rudolf Reti en Ida Marbach, 1934-1939, 1946-1948, 1950, 123
        - Van A.M. (Jot) Boon Hartsinck en haar echtgenoot dr. A. (Ans) Polak Daniëls, met bijlagen, 1937-1940, 1942-1943, 1948, 1950-1953, 1958 en z.d., 124
        - Van H. (Itie) van Slooten, 1938-1939, 1952-1955, 125
        - Van E.S. (Eusje) van Geuns-Ingen Housz, haar echtgenoot mr. C.P.R. (Charley) van Geuns en hun kinderen Eugenie, Anneke en Orlando, met foto's, 1938, 1940-1950, 1952, 1954-1958 en z.d., 126
        - Van N. (Cola) Debrot en diens echtgenote Estelle Debrot-Reed, met bijlagen, 1938-1942, 1944, 1947-1949, 1951-1952, 1964, 1975 en z.d., 127; 1 pak
        - Van mr. W.H. Fockema Andreae, 1940, 128
        - Van "W.S.", met bijlagen, 1942-1943, 129
        - Van R.A.H. (An) Maas, met bijlage, 1942-1951, 1958-1959 en z.d., 130
        - Van A.W. (Jane) de Iongh, met bijlagen. 1944-1975 en z.d., 131-133; 3 pakken
          - 1944, 1948-1960, 131
          - 1961-1965, 132
          - 1966-1975 en z.d., 133
        - Van mej. mr. A.A. (Janneke of Liesbeth) Schwartz, met bijlagen, 1945-1948, 1950, 1952-1953, 1956-1958, 134
        - Van dr. L.J.M. (Louis) Beel, met bijlage, 1945, 1947, 1951-1953, 1955, 1958-1960, 1963, 1965-1966, 1968, 1972-1974, 135
        - Van mr. W. van Tets, 1946-1947, 1949-1952, 1956, 136
        - Van leden van de Koninklijke Familie, met bijlagen. 1946-1976, 137-144
          - Van H.M. Koningin Juliana, met enkele concepten van uitgaande brieven en bijlagen, 1946-1947, 1949-1952, 1955-1956, 1958-1962, 1964-1970, 1972-1973, 1975 en z.d., 137
          - Van H.K.H. Prinses Wilhelmina, met stukken over haar begrafenis en verdere bijlagen, 1947, 1949-1950, 1952-1953, 1955, 1958-1960, 1962 en z.d., 138
          - Van Z.K.H. Prins Bernhard, 1948-1949, 1951-1952, 1955-1957, 1959, 1961-1965, 1967-1969, 1971-1972 en z.d., 139
          - Kerst- en nieuwjaarskaarten van H.M. Koningin Juliana en Z.K.H. Prins Bernhard, 1948, 1958-1962, 1964-1975, 140; 1 pak
          - Van H.D.H. Prinses Armgard zur Lippe-Biesterfeld, met concept van antwoord, 1951-1952, 1955-1956 en z.d., 141
            In het Engels
          - Teksten van door Z.K.H. Prins Bernhard uitgesproken toespraken bij de kerstvieringen met het personeel van de hofhouding, 1951, 1956-1960, 1964-1968, 1970, 1972, 1974, 142
          - Van H.K.H. Prinses Beatrix, met bijlagen, 1955-1956, 1958-1959, 1963, 1965-1970, 1972, 1974-1976 en z.d., 143; 1 pak
            Niet openbaar voor 2020
          - Van H.K.H. de Prinsessen Irene, Margriet en Christina, 1964, 1966-1967, 1969-1970 en z.d., 144
        - Van mr. J.W. Beyen en diens echtgenote M.A. (Gretel) Beyen-Lubinka, met bijlagen, 1947, 1951-1953, 1956-1957 en z.d., 145
        - Van mr. F.Th. (Frans) Dijckmeester, met bijlagen, 1947-1948, 1950-1958, 146
          Zie ook inv.nr. 345.
        - Van M.A.M. (Marga) Klompé, 1947-1949, 1956, 1967, 1973-1974, 147
        - Van Hon. Mrs. Arthur Strutt née Irene (Eny) barones van Brienen, met foto's en verdere bijlagen, 1950-1957 en z.d., 148
        - Van Sir Philip en Lady Phyllis Nichols, met bijlagen, 1950-1954, 1957-1958, 1962 en z.d., 149
        - Van mrs. Josephine McNeill, met bijlage, 1950, 1952-1958, 1960, 1969, 150
        - Van J.C.M.M. (Jeannette) Geldens, met bijlage, 1950-1954, 1973, 151
        - Van mej.mr. F.M. (Fuus) de Graaff, met portretfoto van haar en verdere bijlagen, 1951-1958, 152
        - Van jhr.mr. W.R. Röell, met bijlage, 1952-1958 en z.d., 153
        - Van Adriaan Roland Holst, met foto en verdere bijlagen, 1952, 1965-1967, 1970, 1972 en z.d., 154
        - Van Begum Raana Liaquat Ali Khan, met foto's en verdere bijlagen, 1954-1955, 1957-1960, 1964, 155
        - Van Mary (Moucher) Hertogin-weduwe van Devonshire, met bijlagen. 1957-1976 en z.j., 156-160; 5 pakken
          - 1957-1959, 156
          - 1960-1962, 157
          - 1963-1965, 158
          - 1966-1967, 159
          - 1958-1974, 1976 en z.j., 160
      - Ingekomen brieven, chronologisch geordend, met bijlagen., 1914-1976 en z.d.; 161-165; 4 pakken en 1 omslag
        Specificatie van de afzenders van de brieven in inv.nrs. 161-165:
        Albronda-van der Nagel, M.H. 1953 29 december
        Amsterdam, Burgemeester en Wethouders van 1957 19 februari
        Asbeck, F.M. (Frederik) Baron van 1956 29 juli,
        1966 4 oktober
        1967 14 januari, 20 februari
        Z.j. 28 december
        Asbeck, H.J. (Henk) Baron van Z.j. 11 december
        Baars, Herman D. 1946 13 oktober
        Baena, Hertog van (Pepe of PP) 1958 11 februari
        1959 Kerstmis (25 december)
        Z.d. (6 x)
        Bakker, C. 1916 6 april
        Barger, Mary 1941 11 januari
        Baud, A.Th. 1949 21 september
        Baud-Waller, A. (Gonny) 1946 28 februari, april, 9 mei, 23 augustus
        1947 15 januari, 21 februari
        Beaufort-van Hardenbroek, L.Th. (Louckie) de 1951 30 december
        1952 2 mei, 9 mei
        Beaufort-Sickinghe, C.J.L.M. (Corine) de 1976 8 februari
        Beek, C. (Cor) van 1939 12 maart
        1940 16 juni, 2 augustus
        1942 30 december
        1943 2 februari
        Beekman-Kranendonk, J. Z.d.
        Beels, Han 1936 26 juni
        Bieruma Oosting, A.J.W. (Jeanne) 1968 december
        1971 december
        Block, A.L. de 1955 10 mei, 28 juni
        1967 22 april
        Z.d. (concept-brief van M.A. Tellegen)
        Blokhuis, B. (Rien) 1947 3 februari
        Boetzelaer van Oosterhout, C.W.G.H. (Pim) Baron van 1956 15 oktober,
        1972 23 november
        Boetzelaer van Oosterhout-Carver Litchfield, Ethel 1973 9 mei
        Boigues, Genevieve 1969 11 juni
        Bosch van Rosenthal, F.J. (Hanchen) 1945 27 december
        Boucher, L.J.C. 1957 14 januari
        1966 21 maart
        Breitenstein-Waller, M.E. (Marina) 1946 19 juni
        1949 29 december
        Brodsler (?), Eva 1947 26 januari
        Bruyn, J. (Bob) 1949 21 oktober
        1950 9 februari
        Bryks, A. 1937 21 oktober, 1 november
        Bylandt-van Loon, A.L.A. Gravin van 1929 21 mei
        Cremer, Dora (D.) 1927, 10 november
        Decoratiestelsel, Commissie ter advisering van de Regering van het Koninkrijk over het 1965 22 december
        Diffelen, R.W. van 1955 9 februari
        Duval Slothouwer-Tellegen, J.S.B. (Jenny) 1915 12 april
        Dijckmeester, H.J. (Herman) 1947 21 november,
        1948 22 januari
        1955 15 mei
        1957 6 maart, 15 december
        1958 29 april
        Dijckmeester-van Lennep, J.J. (Hans) 1958 12 oktober, 21 november
        Djajadiningrat, Roswitha T. (Wietje) 1950 19 april, 25 april, 6 mei, 7 juni, 19 juni, 8 september, 4 oktober
        1951 13 juni, 5 november
        Djajadiningrat, S.M. 1951 12 juni
        Does de Willebois-Ingen Housz, M.E. (Marie) van der 1953 2 december
        Does de Willebois-Ingen Housz, R.J.W. (Rose) van der 1951 16 augustus
        Dutilh-s'Jacob, J.M. (Miep) 1964 30 januari
        Edel-Visser, J.M.P. (Jo) 1947 27 juli
        Z.d.
        Eldering-Niemeijer, W. (Tera) 1942 15 augustus, 9 oktober, 23 oktober
        1943 10 september
        1944 4 november
        Eschauzier, F. Z.j. 20 april
        Fane, Hon. Julian Ch. 1968 11 september
        1969 29 april
        1973 10 april
        Feith, W.W. 1967 13 januari
        Fentener van Vlissingen, Jan 1957 mei 18
        Fermoy, Ruth Lady 1954 3 januari
        1955 20 augustus
        1957 6 februari
        Z.j. 14 december en z.d.
        Fock, C.L.W. 1952 2 september
        Fokker, N.N. 1920 10 maart
        Fortuyn, G.B. 1975 10 oktober
        Freeman Matthews, H. Z.j. 25 juli
        Frens-de Jonge, M. 1957 2 januari
        Gaay Fortman, W.F. de Z.d.
        Goedman, Alice (Jules) 1945 20 september
        1946 2 oktober, december
        1947 9 juli
        Goes van Naters-van der Plaats, A. (Anneke) 1953 30 december
        Gonggrijp, W. (Willy) 1946 13 juli, 20 augustus, 28 oktober
        Groeninx van Zoelen, W.G. 1955 7 oktober
        1958 4 september, 16 oktober
        Groot, J.W. en anderen Z.d.
        Haddon, Juliet 1936 30 oktober
        Haller, E. de (von) 1961 14 maart
        1962 22 maart, 27 juni
        Haller-Bonna, Gabrielle de (von) 1962 16 maart
        Haslett, Dame Caroline 1951 28 juni
        Hazewinkel-Suringa, D. 1936 27 oktober
        Herwijnen-den Eerzamen, Dien van 1967 14 september
        Heuven Goedhart, G.J. van 1947 22 februari
        1954 19 september
        Hoeven, H. van der 1941 8 november
        Holthe tot Echten-van Notten, A.J.E. (Lijs) van 1952 19 januari
        Horn-Sijthoff, E. (Edle) 1952 15 april, 16 april, 18 april
        Howe jr., Thomas C. 1952 18 november
        1953 3 februari
        Hubrecht, Maria 1943 22 december
        1944 26 december
        Huender, W.J. (Willy) 1932 3 oktober, 23 oktober, 5 november, 13 december
        1942 29 december
        Ingen Housz, L.J. (An) 1958 12 september
        Janssens, Zr. Elisabeth 1967 30 maart
        Jong (?), Miep de 1919 16 september, 9 oktober
        Jong, M.E.A. (Meta) de 1936 29 augustus, 30 augustus
        Jonge, W.D. de 1932 16 juni
        Jonkman-de Bruine, J.L.M. (H.) Z.d.
        Jorissen (?), N.N. 1934 8 november
        Jourdan, E. (?), 1914 12 juni, 30 december,
        1915 maart, 1916 22 januari, 26 januari
        Juynboll, W.M.C. 1936 29 augustus
        Jurriaanse, M.W. (Mies) 1954 2 april
        1956 22 november
        1967 18 mei
        K., T. 1943 10 oktober
        Kabinet der Koningin 1972 29 december
        Kalf, Jan 1949 21 december
        Kam, A.J.H. (Annette) 1941 31 oktober
        1942 14 april
        Kamminga, Boekhandel D.J. 1942 27 mei
        Karnebeek, A.P.C. (Kees) van 1964 7 mei
        Kempe, G.Th. 1947 8 december
        1950 29 december
        Kessler-Kerkhoff, A. 1932 4 februari
        Kleffens, E.N. van 1950 9 juli
        1958 27 februari, 15 mei, 24 mei
        Kleinhoonte, C.D.E. (Lien) 1934 4 november
        Knoppers-Valkenier, A. 1954 10 juli
        Kofflard-Cordes, J. Z.d.
        Köhler, Charlotte (Lottie) 1946 22 september
        1951 7 augustus
        1954 10 november
        1964 24 februari
        Kohnstamm, Max 1956 9 december
        1958 30 juni
        1959 30 november